【裁判字號】    97,上訴,4809
【裁判日期】    971118
【裁判案由】    毒品危害防制條例
【裁判全文】
臺灣高等法院刑事判決                97年度上訴字第4808號
                                    97年度上訴字第4809號
上  訴  人
即  被  告  甲○○
                    現於臺灣臺北監獄臺北分監
上列上訴人因毒品危害防制條例案件，不服臺灣板橋地方法院
97年度訴字第2650號，中華民國97年9月5日第一審判決（起訴案
號：臺灣板橋地方法院檢察署97年度毒偵字第4261號），提起上
訴，本院判決如下：
    主  文
上訴駁回。
    事  實
一、甲○○前因犯侵占罪與竊盜罪，經本院分別以94年度易字第
    1594號、95年度簡字第1254號判決判處罰金銀元4000元、有
    期徒刑6 月確定，經減刑為罰金銀元2000元、有期徒刑3 月
    確定，罰金部分易服勞役，連同有期徒刑部分於民國96年8
    月20日縮刑期滿執行完畢（於本件構成累犯）。其另因施用
    第一級毒品海洛因案件，經本院裁定送觀察、勒戒後，認有
    繼續施用毒品傾向，復由本院裁定令入戒治處所施以強制戒
    治，經本院裁定令入戒治處所施以強制戒治後，認無繼續戒
    治之必要，於96年1 月15日停止戒治出所，由臺灣板橋地方
    法院檢察署檢察官於96年1 月17日，以96年度戒毒偵字第35
    號為不起訴處分確定。詎其仍未戒除毒癮，於上開強制戒治
    執行完畢釋放後5 年內，基於施用第二級毒品甲基安非他命
    之犯意，於97年3 月30日上午11時許，在臺北縣三重市○○
    路○ 段之網咖內，以將安非他命置於玻璃球內用火燒烤方式
    ，施用第二級毒品甲基安非他命，另基於施用第一級毒品海
    洛因之犯意，於97年4 月2 日上午11時許，在上開網咖內，
    以將海洛因摻入香菸內方式，施用第一級毒品海洛因。其復
    於97年5 月2 日晚上在臺北縣三重市○○街126 號3 樓住處
    先施用海洛因後，再施用安非他命。嗣其於97年4 月3 日與
    5 月3 日因毒品人口為警通知調驗尿液，經警採集尿液送驗
    後始悉上情。
二、案經臺北縣政府警察局三重分局報告臺灣板橋地方法院檢察
    署檢察官偵查起訴。
    理  由
一、訊據被告甲○○對於上揭犯罪事實均坦承不諱。再被告為警
    方於事實欄所載時地查獲後，採尿送驗結果，其尿液係呈鴉
    片類陽性反應（按施用海洛因經水解後係呈鴉片類陽性反應
    ）與安非他命陽性反應等情，此有臺灣檢驗科技股份有限公
    司出具之濫用藥物檢驗報告2 紙附卷可稽（見97年度毒偵字
    第4261號偵查卷第11頁、97年度毒偵字第5232號偵查卷第8
    頁）。參以，被告前曾因施用第一級毒品海洛因案件，經原
    審法院裁定送觀察、勒戒後，認有繼續施用毒品傾向，復由
    原審法院裁定令入戒治處所施以強制戒治，經原審法院裁定
    令入戒治處所施以強制戒治後，認無繼續戒治之必要，於96
    年1月15日停止戒治出所，由臺灣板橋地方法院檢察署檢察
    官於96年1月17日，以96年度戒毒偵字第35號為不起訴處分
    確定等情，此有臺灣高等法院被告前案紀錄表在卷足參。事
    證明確，被告犯行堪以認定，應予依法論科。
二、查海洛因與安非他命分別係屬於毒品危害防制條例第2 條第
    2 項第1 款、第2 款所列之第一級與第二級毒品，故核被告
    所為，係犯毒品危害防制條例第10條第1 項之施用第一級毒
    品罪與第10條第2 項之施用第二級毒品罪。又被告施用海洛
    因與安非他命前後非法持有海洛因、安非他命之低度行為，
    應為施用之高度行為所吸收，應僅論以施用之高度行為。被
    告2 次施用海洛因與2 次施用安非他命，犯意均個別，罪名
    亦異，應均予分論併罰。查被告前因犯侵占罪與竊盜罪，經
    本院分別以94年度易字第1594號、95年度簡字第1254號判決
    判處罰金銀元4000元、有期徒刑6 月確定，經減刑為罰金銀
    元2000元、有期徒刑3 月確定，罰金部分易服勞役，連同有
    期徒刑部分於96年8 月20日縮刑期滿執行完畢等情，此有卷
    附臺灣高等法院被告前案紀錄表可稽，其於五年之內，各再
    犯有期徒刑以上之本罪，皆為累犯，應各依刑法第47條第1
    項之規定加重其刑。原審以被告罪證明確，適用毒品危害防
    制條例第10條第1、2項，刑法第47條第1項，並審酌被告再
    度違反禁令，非法施用毒品危害身心甚鉅，惟犯後坦承犯行
    ，態度尚佳等一切情狀，分別就施用第一級毒品二次各量處
    有期徒刑七月，就施用第二級毒品二次各量處有期徒刑三月
    ，並定應執行有期徒刑一年二月。又中華民國96年罪犯減刑
    條例於96年7月4日制定公布，並自96年7月16日施行，而按
    「犯罪在中華民國96年4月24日以前者，除本條例另有規定
    外，依下列規定減刑：一、死刑減為無期徒刑。二、無期徒
    刑減為有期徒刑二十年。三、有期徒刑、拘役或罰金，減其
    刑期或金額二分之一」，中華民國96年罪犯減刑條例第2條
    第1項固定有明文。惟因被告所犯前開犯行之時間係在97年3
    、4 、5月間，並不符合96年4月24日前犯罪之要件，揆諸前
    開條例之規定，自不得減刑，而為敘明。其認事用法均無違
    誤，量刑亦稱妥適，被告上訴以有自首置辯，惟查被告係有
    毒品前科，為列管毒品人口，經警依例通知檢驗尿液，送驗
    結果有毒品反應，自與自首要件不符，上訴指摘原判決不當
    ，自無理由，應予駁回。
據上論斷，應依刑事訴訟法第368條，判決如主文。
本案經檢察官郭啟東到庭執行職務。
中    華    民    國    97    年    11    月    18    日
                  刑事第八庭審判長法  官  鄭文肅
                                  法  官  楊貴志
                                  法  官  蔡光治
以上正本證明與原本無異。
施用第一級毒品罪部分，如不服本判決，應於收受送達後十日內
向本院提出上訴書狀，其未敘述上訴之理由者並得於提起上訴後
十日內向本院補提理由書（均須按他造當事人之人數附繕本）。
施用第二級毒品罪部分，不得上訴。
                                  書記官  陳韋杉
中    華    民    國    97    年    11    月    18    日
附錄：本案論罪科刑法條全文
毒品危害防制條例第10條
施用第一級毒品者，處 6 月以上 5 年以下有期徒刑。
施用第二級毒品者，處 3 年以下有期徒刑。


司法院資訊處製作；財團法人民間司法改革基金會備份。
